臺灣臺中地方法院刑事判決
111年度易字第111號
公  訴  人  臺灣臺中地方檢察署檢察官
被      告  陳泳華


上列被告因竊盜案件，經檢察官提起公訴（110年度偵字第28236
號），被告就被訴事實為有罪之陳述，本院裁定進行簡式審判程
序，判決如下：
    主    文
陳泳華犯侵入住宅竊盜罪，累犯，處有期徒刑8月。
未扣案之犯罪所得手提包1只、現金新臺幣1500元、皮夾1個、血
壓計1個均沒收，於全部或一部不能沒收或不宜執行沒收時，追
徵其價額。
    犯罪事實及理由
一、本件犯罪事實及證據，除證據部分增列「被告於本院行準備
    程序、簡式審判程序之自白」、「車牌號碼000-000號機車
    之車輛詳細資料報表」外，其餘均引用檢察官起訴書（如附
    件）之記載。
二、論罪科刑：
  ㈠核被告陳泳華所為，係犯刑法第321條第1項第1款之侵入住
　　宅竊盜罪。
　㈡被告前因竊盜、違反毒品危害防制條例案件，經本院先後以1
    06年度聲字第1771號、106年度聲字第2049號裁定應執行有
    期徒刑1年9月、1年6月確定，該2案與另案竊盜罪之殘刑接
    續執行後，於民國109年11月5日假釋期滿而未經撤銷假釋，
    其刑視為已執行完畢，茲被告於有期徒刑執行完畢後5 年內
    ，故意再犯本件有期徒刑以上之罪，為累犯，且本案與前案
    均為竊盜案件，足見被告對於刑罰之反應力顯然薄弱，且本
    件依法加重其刑，並無罪刑顯不相當之情事，是參酌大法官
    釋字第775 號解釋意旨，認被告本件應依刑法第47條第1 項
    之規定加重其刑。　　　
  ㈢爰審酌被告正值壯年，竟不思守法自制，循正當途徑獲取所
    需，反恣意竊取他人財物，危害社會治安與他人財產安全，
    又被告本件係以侵入住宅之方式竊取財物，不僅侵害告訴人
    羅秋妹之財產權，且破壞其居家安寧甚鉅，所為應予非難；
    惟念其犯後尚知坦承犯行之態度，並考量其所竊取之財物價
    值非鉅，及自陳為國中畢業之教育程度、在砂石場工作、月
    薪近新臺幣3萬元、家中有父母、父親身體狀況不佳無法工
    作，母親則為家管，均由其扶養照顧，家庭經濟狀況勉持等
    一切情狀（見本院卷第66頁），量處如主文所示之刑，以茲
    懲儆。
三、沒收部分：
  ㈠按犯罪所得，屬於犯罪行為人者，沒收之；前2項之沒收，於
    全部或一部不能沒收或不宜執行沒收時，追徵其價額；宣告
    前2條之沒收或追徵，有過苛之虞、欠缺刑法上之重要性、
    犯罪所得價值低微，或為維持受宣告人生活條件之必要者，
    得不宣告或酌減之。刑法第38條之1第1項前段、第3項、同
    法第38條之2第2項定有明文。本件被告陳泳華竊得之手提包
    1只、現金新臺幣1500元、皮夾1個、血壓計1個，均屬被告
    因上開犯罪所得之物，為其犯罪所得，應依刑法第38條之1
    第1項前段、第3項規定予以宣告沒收，於全部或一部不能沒
    收或不宜執行沒收時，追徵其價額。
  ㈡又被告所竊得健保卡、老人卡、身分證各1張及印章3顆，雖
    亦為其犯罪所得，然均未據扣案，本院考量前述物品，或屬
    個人身分文件，或屬個人資料證明，或涉及隱私或價值不高
    之物，且該等物品不論沒收或追徵與否，均無妨被告罪責、
    刑罰預防目的之評價，既欠缺刑法上重要性，為避免開啟助
    益甚微之沒收或追徵程序，過度耗費訴訟資源而無助於目的
    的達成，依刑法第38條之2 第2 項規定及本於比例原則，就
    上開物品均不予另行宣告沒收或追徵，附此敘明。
四、依刑事訴訟法第273 條之1 第1 項、第299 條第1 項前段、
    第310 條之2 、第454 條第2 項，判決如主文。
五、如不服本判決，應於判決送達後20日內，以書狀敘述理由，
    向本院提出上訴（須附繕本）。
本案經檢察官陳信郎提起公訴，檢察官王淑月到庭執行職務。
中　　華　　民　　國　　111 　年　　2 　　月　　22　　日
                  刑事第十七庭  法  官  李宜璇
以上正本證明與原本無異。
如不服本判決應於收受送達後20日內向本院提出上訴書狀，並應
敘述具體理由；其未敘述上訴理由者，應於上訴期間屆滿後20日
內向本院補提理由書（均須按他造當事人之人數附繕本）「切勿
逕送上級法院」。
告訴人或被害人如不服判決，應備理由具狀向檢察官請求上訴，
上訴期間之計算，以檢察官收受判決正本之日起算。
中　　華　　民　　國　　111 　年　　2 　　月　　22　　日
                                 書記官  張雅如  
◎附錄論罪科刑之法條
中華民國刑法第321條第1項第1款
犯前條第1項、第2項之罪而有下列情形之一者，處6月以上5年以
下有期徒刑，得併科50萬元以下罰金：
一、侵入住宅或有人居住之建築物、船艦或隱匿其內而犯之。

【附件】
臺灣臺中地方檢察署檢察官起訴書                      存股
                                    110年度偵字第28236號
　　被　　　告　陳泳華　男　43歲（民國00年0月00日生）
　　　　　　　　　　　　住臺中市○○區○○街○○巷00號
　　　　　　　　　　　　國民身分證統一編號：Z000000000號
上列被告因竊盜案件，業經偵查終結，認應提起公訴，茲將犯罪
事實及證據並所犯法條分敘如下：
　　　　犯罪事實
一、陳泳華前因竊盜、毒品等案件，先後經法院裁定定其應執行
    有期徒刑1年9月、1年6月確定，與另案竊盜罪殘刑有期徒刑1
    年10月後接續執行，於民國109年11月5日假釋期滿，未經撤
    銷視為已執行完畢。詎猶不知悔改，意圖為自己不法之所有，
    基於竊盜之犯意，於110年7月6日中午12時45分許，以推開
    未上鎖後門之方式，侵入臺中市○○區○○路○○巷00○0號羅秋妹
    之住處，徒手竊取羅秋妹置於該址廚房樓梯扶手上之手提包
    1個（內含現金新臺幣1,500元、皮夾、印章3顆、健保卡、
    老人卡、身分證、血壓計、回診單等），得手後隨即騎乘車
    牌號碼000-000號普通重型機車逃逸離開現場。嗣經羅秋妹發現
    上開物品失竊，經調閱監視器錄影畫面，而為警循線查悉上
    情。
二、案經羅秋妹訴由臺中市政府警察局東勢分局報告偵辦。
        證據並所犯法條
一、上揭犯罪事實，業據被告陳泳華於警詢中坦承不諱，核與告
    訴人羅秋妹於警詢中指訴之情節相符，並有警員職務報告書
    、監視器錄影畫面翻拍照片等附卷可稽，是被告之自白核與
    客觀事實相符，其罪嫌應堪認定。
二、核被告所為，係犯刑法第321條第1項第1款之侵入住宅竊盜罪
    嫌。又被告前有如事實欄所載之犯罪科刑及執行情形，有刑案
    資料查註紀錄表在卷可參，其於有期徒刑執行完畢後，5年以內故
    意再犯本件有期徒刑以上之罪，為累犯，請依刑法第47條第1
    項之規定酌情加重其刑。至被告未扣案之犯罪所得，請依刑
    法第38條之1第1項前段規定宣告沒收，如全部或一部不能沒
    收或不宜執行沒收時，請依刑法第38條之1第3項規定，追徵其
    價額。
三、依刑事訴訟法第251條第1項提起公訴。
　　此  致
臺灣臺中地方法院
中　　華　　民　　國　 110　　年　　12　　月　　23　　日
                            檢察官　陳信郎
本件正本證明與原本無異
中　　華　　民　　國　 110　　年　　12　　月　　30　　日
                            書記官　林瑋婷
附錄本案所犯法條全文
中華民國刑法第321條
犯前條第 1 項、第 2 項之罪而有下列情形之一者，處 6 月以
上 5 年以下有期徒刑，得併科 50 萬元以下罰金：
一、侵入住宅或有人居住之建築物、船艦或隱匿其內而犯之。
二、毀越門窗、牆垣或其他安全設備而犯之。
三、攜帶兇器而犯之。
四、結夥三人以上而犯之。
五、乘火災、水災或其他災害之際而犯之。
六、在車站、港埠、航空站或其他供水、陸、空公眾運輸之舟、
    車、航空機內而犯之。
前項之未遂犯罰之。